【裁判字號】    92,訴,436
【裁判日期】    920805
【裁判案由】    違反毒品危害防制條例
【裁判全文】
臺灣屏東地方法院刑事判決                          九十二年度訴字第四三六號
    公  訴  人  臺灣屏東地方法院檢察署檢察官
    被      告  甲○○
右列被告因違反毒品危害防制條例案件，經檢察官提起公訴（九十二年度偵字第七四
四號），本院判決如左：
    主  文
甲○○施用第一級毒品，處有期徒刑玖月，扣案海洛因淨重零點零玖公克沒收銷燬。
又施用第二級毒品，處有期徒刑柒月。應執行有期徒刑壹年貳月，扣案海洛因淨重零
點零玖公克沒收銷燬。
    事  實
一、甲○○前因施用毒品案件，經強制戒治期滿，由臺灣高雄地方法院檢察署檢察官
    於民國八十九年四月十三日，以八十九年度戒毒偵字第四五四號不起訴處分確定
    後，復因施用毒品案件，經送強制戒治，並由臺灣高雄地方法院檢察署檢察官提
    起公訴，嗣於九十一年五月二十二日，經臺灣高雄地方法院以九十一年度訴字第
    一一四三號判處有期徒刑七月確定。詎其不知警惕，復於九十二年四月三十日中
    午十二時許，在高雄縣梓官鄉○○○路四０三巷三四號住處，施用第一、二級毒
    品海洛因、安非他命各一次，嗣為警於九十二年五月一日，在屏東縣萬丹鄉○○
    村○○○路萬丹鄉公所前查獲，並在其機車停止處約一公尺之路旁扣得海洛因淨
    重零點零九公克公克。
二、案經屏東縣警察局屏東分局報請台灣屏東地方法院檢察署檢察官偵查起訴。
    理  由
一、訊據被告甲○○坦承於右揭時間施用第一、二級毒品海洛英、安非他命之事實，
    惟辯稱：扣案海洛因零點零九公克非伊所有云云。經查：
（一）被告為警查獲採驗之尿液，經送鑑驗結果，呈甲基安非他命、嗎啡陽性反應，
      有長榮大學檢驗報告一紙在卷可憑，此外，並有海洛因淨重零點零九公克扣案
      足稽，而扣案海洛英確含有第一級毒品海洛英、安非他命成分，亦有法務部調
      查局鑑定通知書一紙在卷可稽。
（二）被告甲○○於警訊及本院均不諱言於其騎車停止處右後方約一公尺處查獲扣案
      海洛因，而該處係位於大馬路旁，此有相片三幀在卷可稽，衡情自無可能係他
      人故為棄置，本案查獲之毒品既與被告在場所上有緊密之關連性，且被告於為
      警查獲時復有施用第一級毒品海洛英之情形，堪認扣案毒品確係被告所持有無
      誤。
（三）被告前因施用毒品案件，經送強制戒治期滿後，由臺灣高雄地方法院檢察署檢
      察官於民國八十九年四月十三日，以八十九年度戒毒偵字第四五四號不起訴處
      分確定，復因施用毒品案件，經送強制戒治，並由臺灣高雄地方法院檢察署檢
      察官提起公訴，嗣於九十一年五月二十二日，經臺灣高雄地方法院以九十一年
      度訴字第一一四三號判處有期徒刑七月等情，此有台灣屏東地方法院檢察署刑
      案查註紀錄表、不起訴處分書、刑事判決在卷可稽。
（四）綜上所述，被告五年內再犯本件施用毒品犯行已臻明確，應依法論科。
二、核被告甲○○所為係犯毒品危害防制條例第十條第一項施用第一級毒品罪、同條
    例第十條第二項施用第二級毒品罪。被告施用第一、二級毒品之際分別持有第一
    、二級毒品，本應論以持有第一、二級毒品罪，惟其持有後進而施用，持有之低
    度行為應為施用之高度行為所吸收，乃不另論。被告施用第一級毒品及施用第二
    級毒品，犯意各別，行為互異，應分論併罰。審酌被告素行不佳，犯罪動機、目
    的、手段，犯後坦承犯行等一切情狀，各量處如主文所示之刑，並定其應執行之
    刑。扣案海洛因淨重零點零九公克應依毒品危害防制條例第十八條第一項前段之
    規定，宣告沒收銷燬之。
據上論斷，應依刑事訴訟法第二百九十九條第一項前段，毒品危害防制條例第十條第
一項、第二項、第十八條第一項前段，刑法第十一條、第五十一條第五款，判決如主
文。
中      華      民      國      九十二      年      八      月    五    日
                                      臺灣屏東地方法院刑事第四庭
                                          法  官  郭書豪
右正本證明與原本無異。
如不服本判決應於收受本判決後送達後十日內向本院提出上訴書狀，其未敘述上訴理
由者，並得於提起上訴後十日內向本院補提理由書狀（均須按他造當事人之人數附繕
本 ）「切勿逕送上級法院」
                                          書記官  唐淑嫻
中      華      民      國      九十二      年      八      月    五    日
附錄法條：
毒品危害防制條例第十條
施用第一級毒品者，處六月以上五年以下有期徒刑。
施用第二級毒品者，處三年以下有期徒刑。


司法院資訊處製作；財團法人民間司法改革基金會備份。
